臺灣高雄地方法院刑事判決　　　　　　　100年度訴字第492號
公　訴　人　臺灣高雄地方法院檢察署檢察官
被　　　告　陳杰良
上列被告因搶奪案件，經檢察官提起公訴（100 年度偵字第1231
5 、12473 號），本院合議庭裁定由受命法官獨任進行簡式審判
程序，判決如下：
    主  文
陳杰良犯搶奪罪，共柒罪，均累犯，各處有期徒刑拾月。應執行
有期徒刑伍年陸月。
    事  實
一、陳杰良前因施用毒品等案件，經本院分別以97年度審訴字第
    4936號、97年度訴字第1230號、97年度審簡字第6877號各判
    處有期徒刑7 月、1 年2 月、5 月確定，並定其應執行刑1
    年11月，於民國99年11月12日縮短刑期假釋出監，於99年12
    月22日保護管束期滿假釋未經撤銷視為執行完畢。詎陳杰良
    猶不知悔悟，竟基於意圖為自己不法所有之搶奪犯意，分別
    於：
  (一)於100 年4 月7 日凌晨2 時30分許，騎乘車牌號碼532-EBT
    號重型機車，在高雄市鳳山區○○○路與保泰路口，見李懿
    庭獨自行走於該處，隨騎車自後趁李懿庭不備之際，徒手行
    搶李懿庭手上之皮包1 只（內含化妝包及女用化妝品），得
    手後逃逸。（即起訴書附表編號1 ）
  (二)於100 年4 月7 日凌晨3 時18分許，騎乘上開車號之重型機
    車，在高雄市新興區○○○路120 巷與南台路口，見陳潼溱
    獨自行走於該處，隨騎車自後趁陳潼溱不備之際，徒手行搶
    陳潼溱手上棗紅色之手提包1 只（內有門號0000000000號手
    機1 支、現金新臺幣【下同】1,200 元），得手後逃逸。（
    即起訴書附表編號2 ）
  (三)於100 年4 月8 日凌晨4 時15分許，騎乘上開車號之重型機
    車，在高雄市○○區○○路與仁德路口，見鄒知穎獨自行走
    於該處，隨騎車自後趁鄒知穎不備之際，徒手行搶鄒知穎手
    上之LV包包1 只（內有健保卡、汽機車駕照、信用卡及現金
    2,900 元），得手後逃逸。（即起訴書附表編號3 ）
  (四)於100 年4 月14日凌晨4 時30分許，騎乘上開車號之重型機
    車，在高雄市○○區○○路與民權路口，見鄭麗娟騎乘機車
    行經該處停等紅燈之際，隨騎車自後趁鄭麗娟不及防備之情
    狀，徒手行搶鄭麗娟置於機車踏板上方掛勾之皮包1 只（內
    有駕照、行照、門號0000000000號手機1 支、美容包、吹風
    機及現金3,100 元），得手後逃逸。（即起訴書附表編號6
    ）
  (五)於100 年4 月15日凌晨1 時許，騎乘上開車號之重型機車，
    在高雄市○鎮區○○路124 巷口，見江忠憲獨自行走於該處
    ，隨騎車自後趁江忠憲不備之際，徒手行搶江忠憲手上之LV
    包包1 只（內有江忠憲女友楊小嫄之身分證、健保卡及門號
    0000000000號、0000000000號之手機各1 支），得手後逃逸
    。（即起訴書附表編號4 ）
  (六)於100 年4 月15日凌晨3 時55分許，騎乘上開車號之重型機
    車，在高雄市○○區○○路與民權路口，見賴韻如騎乘機車
    於該路口待轉，隨騎車自後趁賴韻如不備之際，徒手行搶賴
    韻如置於機車踏板上方掛勾之皮包1 只（內有皮夾、身分證
    、健保卡、門號0000000000號手機1 支、美容包及現金300
    元），得手後逃逸。（即起訴書附表編號5 ）
  (七)於100 年4 月15日凌晨4 時35分許，騎乘上開車號之重型機
    車，在高雄市苓雅區○○○路與苓雅二路口，見吳芳雯騎乘
    機車亦行經該處，隨騎車自後趁吳芳雯不備之際，徒手行搶
    吳芳雯之GUCCI 皮包1 只（內有身分證、健保卡、化妝包及
    現金4,500 元），得手後逃逸。（即起訴書附表編號7 ）
  (八)嗣經警方調閱現場路口之監視錄影畫面，發覺陳杰良涉嫌重
    大，乃於100 年4 月15日中午12時許，在高雄市○○區○○
    路42巷19號7 樓查獲陳杰良，因而查悉上情。
二、案經鄒知穎、江忠憲、賴韻如、吳芳雯訴由高雄市政府警察
    局苓雅分局暨高雄市政府警察局鳳山分局分別報請臺灣高雄
    地方法院檢察署檢察官偵查起訴。
    理  由
一、本件被告陳杰良所犯為死刑、無期徒刑或最輕本刑為3 年以
    上有期徒刑以外之罪，其於準備程序中就被訴事實為有罪之
    陳述，經法官告知簡式審判程序之旨，並聽取公訴人及被告
    之意見後，依刑事訴訟法第273 條之1 第1 項規定，裁定由
    受命法官獨任進行簡式審判程序。
二、上開事實，業據被告陳杰良於本院審理時均坦承不諱，核與
    被害人李懿庭、陳潼溱、鄭麗娟、告訴人鄒知穎、江忠憲、
    賴韻如、吳芳雯於警詢時之指述、證述均相符，並有受理刑
    事案件報案三聯單、贓物認領保管單、高雄市政府警察局鳳
    山分局、苓雅分局扣押筆錄、扣押物品目錄表、光碟3 片及
    照片63張附卷可查，並有現金1,500 元（已發還告訴人吳芳
    雯）、半罩式安全帽1 個、黑色外套、黑色牛仔長褲、外套
    、長褲各1 件、拖鞋1 雙扣案足憑，足認被告上開自白核與
    事實相符，是本件事證明確，被告上開犯行，均堪認定。
三、核被告事實欄一、(一)至(七)所為，係犯7 次刑法第325 條第1
    項之普通搶奪罪。其上開7 次搶奪犯行，犯意各別，行為互
    異，應予分論併罰。又被告前因施用毒品等案件，經本院分
    別以97年度審訴字第4936號、97年度訴字第1230號、97年度
    審簡字第6877號各判處有期徒刑7 月、1 年2 月、5 月確定
    ，並定其應執行刑1 年11月，於99年11月12日縮短刑期假釋
    出監，於99年12月22日保護管束期滿假釋未經撤銷視為執行
    完畢等情，有臺灣高等法院被告前案紀錄表1 份附卷可稽，
    其於前開有期徒刑執行完畢後5 年內，故意再犯本件有期徒
    刑以上之罪，均為累犯，應分別依刑法第47條第1 項之規定
    加重其刑。爰審酌被告年輕力壯，身心健全，不思循正當途
    徑賺取金錢，僅因缺錢花用，竟於光天化日之下飛車行搶，
    造成被害人心理恐懼，並影響社會治安甚鉅，且其前因搶奪
    案件入監服刑執行完畢出監等情，已如前述，竟不知悔改，
    再犯本件飛車搶奪犯行，顯見其惡性非輕，本不宜寬貸；惟
    念其犯後已坦承犯行，態度尚可，且所搶得之財物價值尚非
    至鉅，所為並未造成被害人受傷等一切情狀，分別量處如主
    文所示之刑，並定其應執行刑如主文所示，以示懲儆。末扣
    案之半罩式安全帽1 頂，係被告騎乘機車所用，另扣案之黑
    色外套、黑色牛仔長褲、外套、長褲各1 件、拖鞋1 雙，則
    係一般穿著之衣物，本院復查無證據證明上開物品均係供本
    件犯罪所用，爰均不另予宣告沒收，附此敘明。
據上論斷，應依刑事訴訟法第273 條之1 、第284 條之1 、第
299 條第1 項前段，刑法第325 條第1 項、第47條第1 項、第51
條第5 款，判決如主文。
本案經檢察官陳登燦到庭執行職務。
中    華    民    國   100    年    6     月    9     日
                  刑事第十五庭  法  官    王俊彥
如不服本判決應於收受判決後10日內向本院提出上訴書狀，並應
應敘述具體理由。其未敘述上訴理由者，應於上訴期間屆滿後20
日內向本院補提理由書(均須按他造當事人之人數附繕本)「切勿
逕送上級法院」。
以上正本證明與原本無異。
中    華    民    國   100    年    6     月    9     日
                                書記官    黃園芳
附錄本判決論罪法條：
中華民國刑法第325 條
（普通搶奪罪）
意圖為自己或第三人不法之所有，而搶奪他人之動產者，處6 月
以上5 年以下有期徒刑。
因而致人於死者，處無期徒刑或7 年以上有期徒刑，致重傷者，
處3 年以上10年以下有期徒刑。
第1 項之未遂犯罰之。